# 关于施工企业的收入确认

提问人：churchnew 时间：2018-02-21 16:08:43
首先，《施工企业会计制度》已经被《施工企业会计核算办法》（财会[2003]27号）取代了，现阶段还继续采用《施工企业会计制度》不是很合适； 其次，以发包方签证后的结算单作为收入确认的依据，是九几年当时的会计核算基础不那么完善的情况下，比较谨慎的一种做法。但在现在继续按这个方式确认收入有很大缺陷： 1 、发包方签单是滞后于实际施工进度的，能做到当月签上月已经很神速了，在有的情况下发包方拖上几个月再签单都可能发生，收入结算会相当滞后，并不符合实际情况； 2 、以签单作为收入确认的唯一凭据的话，这几乎就是利润调节神器了，有的时候对于发包方来说 12 月 31 号和 1 月 1 号签单没有任何区别，但对于施工方来说很可能就是退市和不退市的区别了。 个人建议是依据当月施工进度合理预估收入，收到正常期间内的签单后红冲预估收入，按实际签单再确认收入；在有证据证明发包方可能不支付工程款（如迟延支付、没在正常期间内签单等）的，对前期已经确认的收入（应收账款）做减值测试，对以后的工程收入可以持较谨慎的态度确认（如实际收到款项或签单再确认收入）。 题外话，签单是收入确认的一个佐证资料，但不是唯一资料。现行准则推行的是权责发生制，对某些会计事项可以进行合理预估。那种必须见到实物才做账的方式，变相的算是某种收付实现制处理模式，不是现行准则推荐的。

回答人：chenyiwei
但同时也要关注到审计中对外部佐证证据的获取，与通过内部证据确定的完工百分比互相佐证。尤其是在IPO等特殊情况下，此类外部证据还是很重要的。